【裁判字號】    98,勞再小,1
【裁判日期】    981022
【裁判案由】    再審之訴
【裁判全文】
臺灣基隆地方法院民事裁定             98年度勞再小字第1號
再審原告    甲○○
再審被告    大榕樹通運企業有限公司
法定代理人  乙○○
上列當事人間請求清償債務事件，再審原告對於中華民國98年5
月27日本院確定判決（98年度勞小上字第2號）提起再審之訴，
本院裁定如下：
    主  文
再審之訴駁回。
再審訴訟費用由再審原告負擔。
    理  由
一、按提起民事再審之訴，應於30日之不變期間內提起。前項期
    間，自判決確定時起算，判決於送達前確定者，自送達時起
    算；其再審之理由發生或知悉在後者，均自知悉時起算，民
    事訴訟法第 500條第1項、第2項定有明文。又再審之訴，應
    以訴狀表明再審理由及關於再審理由並遵守不變期間之證據
    ，提出於管轄法院為之，民事訴訟法第 501條第1項第4款亦
    有明文，且依民事訴訟法第436條之32第4項，於小額訴訟程
    序亦準用之。再審期間，其再審之理由發生或知悉在後者，
    自知悉時起算，提起再審之訴之原告，如主張其知悉再審理
    由在後，應就此知悉在後之事實負舉證責任（民事訴訟法第
    501條第1項第4款、第277條、最高法院30年度抗字第 443號
    判例參照）。次按對本院確定判決提起再審之訴，應以有民
    事訴訟法第496條第1項各款之原因及關於再審理由並遵守不
    變期間之證據為限，必須於訴狀中表明之（見同法第 501條
    第1項第4款），否則其訴即屬不合法，毋庸命其補正，逕以
    裁定駁回之（最高法院60年度台抗字第538號判例、 70年度
    台再字第35號判例意旨可資參照）。
二、經查，本件再審原告僅提出民國98年4月份薪資單據，請求
    判決再審被告應給付7、8月份安全獎金4,200元、客戶聯絡
    電話費每月500元、搬運磚塊工資1,200元、資遣費25,052
    元，顯並未表明再審理由及遵守不變期間之證據，且依據本
    院調閱本院98年度勞小上字第2號案卷，再審原告業於98年7
    月28日收受上訴不合法駁回之裁定，遲至同年9月21日始提
    出再審之訴，顯已逾30日。是再審原告未表明再審理由，復
    未遵守不變期間，依據上揭說明，本件再審原告提起再審之
    訴為不合法，且毋庸令其補正，應逕予駁回。
三、爰依民事訴訟法第502條第1項、第95條，第78條，裁定如主
    文。
中    華    民    國    98    年    10    月    22    日
                  勞工法庭法  官  王翠芬
以上正本係照原本作成。
如對本裁定抗告，應於本裁定送達後10日內，向本院提出抗告狀
，並繳納抗告費新臺幣1000元，抗告於本院合議庭。
中    華    民    國    98    年    10    月    22    日
                          書記官  林建清


司法院資訊處製作；財團法人民間司法改革基金會備份。
